臺灣桃園地方法院刑事判決
111年度審交訴字第162號
公  訴  人  臺灣桃園地方檢察署檢察官 
被      告  江奕霆（原名徐和鋒）



選任辯護人  莊秉澍律師
上列被告因肇事遺棄罪案件，經檢察官提起公訴（111年度偵字
第7861號），被告於準備程序中就被訴之事實為有罪之陳述，經
本院告知簡式審判程序之旨，並聽取當事人之意見後，本院合議
庭裁定由受命法官獨任進行簡式審判程序，判決如下：
     主      文
江奕霆犯肇事致人傷害逃逸罪，處有期徒刑陸月，如易科罰金，
以新臺幣壹仟元折算壹日。
    事實及理由
一、本件犯罪事實及證據，除證據部分補充：「被告江奕霆於本
    院準備程序及審理時之自白」外，其餘均引用檢察官起訴書
    之記載（如附件）。
二、論罪科刑：
（一）核被告所為，係犯刑法第185條之4第1項前段之前段之肇
      事致人傷害逃逸罪。
（二）又按犯罪之情狀顯可憫恕，認科以最低度刑仍嫌過重者，
      得酌量減輕其刑，刑法第59條固有規定；然為防止刑法第
      59條酌減其刑之濫用，自應嚴定其適用之條件，以免法定
      刑形同虛設，破壞罪刑法定之原則，此於刑法第59條之修
      正理由已揭櫫斯旨。本件被告肇事致被害人受傷後，竟未
      對被害人為適當救護而離開現場，縱被告犯後終能坦承犯
      行，然此僅得為法定刑內從輕科刑之審酌，被告之犯罪原
      因、環境既無「情輕法重、顯可憫恕」之事由，無在客觀
      上足以引起一般人同情之狀況存在，自不符合刑法第59條
      規定；況刑法第185條之4第1項前段之肇事致人傷害逃逸
      罪，依被告之犯罪情節，其所犯之罪法定刑現行規定為「
      6月以上5年以下有期徒刑」，並無情輕法重之情形，自不
      宜再依刑法第59條規定酌減其刑，辯護人此部分所請無足
      採，附此敘明。
（三）爰審酌被告於肇事致人受傷後，不依規定救護及為必要之
      處置，反離開現場而逃逸，所為甚為不該，惟其犯後坦承
      犯行之態度，已與告訴人以新臺幣（下同）88,000元達成
      和解，有調解筆錄1份在卷可參（見偵卷第139至140頁）
      ，兼衡其犯罪之動機、目的、手段，並酌以其於本院審理
      時自陳國中畢業之智識程度、從事司機、月薪為新臺幣4
      萬5,000元之家庭及生活狀況（見院卷第45頁）等一切情
      狀，量處如主文所示之刑，並諭知如易科罰金之折算標準
      。
據上論斷，應依刑事訴訟法第273條之1第1項、第299條第1項前
段、第310條之2、第454條（本案採判決精簡原則，僅引述程序
法條），判決如主文。
本案經檢察官楊挺宏提起公訴，檢察官周芝君到庭執行職務。
中　　華　　民　　國　　111 　年　　7 　　月　　26　　日
                  刑事審查庭  法  官  劉美香
以上正本證明與原本無異。
如不服本判決應於收受判決後20日內向本院提出上訴書狀，並應
敘述具體理由。其未敘述上訴理由者，應於上訴期間屆滿後20日
內向本院補提理由書(均須按他造當事人之人數附繕本)「切勿逕
送上級法院」。 
　　　　　　　　　　　　　　　書記官　張怡婷
中　　華　　民　　國　　111 　年　　7 　　月　　27　　日
附錄本案論罪科刑依據之法條：
中華民國刑法第185條之4
駕駛動力交通工具發生交通事故，致人傷害而逃逸者，處6月以
上5年以下有期徒刑；致人於死或重傷而逃逸者，處1年以上7年
以下有期徒刑。
犯前項之罪，駕駛人於發生交通事故致人死傷係無過失者，減輕
或免除其刑。




























附件：
臺灣桃園地方檢察署檢察官起訴書　
                                     111年度偵字第7861號
　　被　　　告　江奕霆　男　33歲（民國00年0月00日生）
　　　　　　　　　　　　住○○市○○區○○街000巷00○0號
　　　　　　　　　　　　國民身分證統一編號：Z000000000號
　　選任辯護人  莊秉澍律師 
上列被告因公共危險案件，已經偵查終結，認應該提起公訴，茲
將犯罪事實及證據並所犯法條分敘如下：
　　　　  犯罪事實
一、江奕霆於民國110年11月25日上午，駕駛車牌號碼000-0000
    號自用小貨車，沿桃園市○○區○道0號西向內側車道由東往西
    方向行駛，於同日上午9時6分許，駛至國道2號西向10.4公
    里處時，本應注意車前狀況，隨時採取必要之安全措施，且
    變換車道時，不得有未保持安全距離及間隔之情形，而依當
    時天候晴、日間自然光線、柏油路面乾燥、無缺陷、無障礙
    物及視距良好等情，並無不能注意之情事，竟疏未注意及此
    ，即貿然右偏變換至輔助內側車道，而自後方追撞前方行駛
    於該車道由蔡宗錡所駕駛之車牌號碼0000-00號自用小客車
    ，致蔡宗錡受有頭部鈍傷及腦震盪等傷害（涉嫌過失傷害部
    分，另為不起訴處分）。詎江奕霆明知肇事後，竟基於肇事
    逃逸之犯意，未為任何救護行為，亦未待警方到場處理，即
    逕自逃離現場，嗣經警據報到場處理，始循線查悉上情。　
二、案經蔡宗錡訴由內政部警政署國道公路警察局第一公路警察
    大隊報告偵辦。
　　　　　證據並所犯法條
一、證據清單及待證事實：
編號 證據名稱 待證事實 一 被告江奕霆之供述。 1.被告坦承於上開時間，駕駛上開自用小貨車行經肇事地點之事實。 2.被告坦承肇事後，知悉撞及不詳物品，卻未下車查看，未為任何救護行為，亦未待警方到場處理，即逕自駕車離開現場之事實。 二 證人即告訴人蔡宗錡之證述。 1.全部犯罪事實。 2.被告於肇事後並未留下聯絡方式給告訴人，且未徵得告訴人同意即離開之事實。 三 道路交通事故現場圖、道路交通事故調查報告表㈠、㈡、行車紀錄器錄影檔案光碟暨翻拍照片、現場照片等。 被告於上揭時、地，駕駛上開自用小貨車與告訴人發生交通事故，且於肇事後未待警方到場處理，即逕自離開現場之事實。   四 衛生福利部桃園醫院診斷證明書。 告訴人因上揭車禍受有前揭傷害之事實。 
二、核被告所為，係犯刑法第185條之4第1項前段之肇事逃逸罪
    嫌。另請審酌被告已與告訴人調解成立，有調解筆錄在卷可
    稽，請量處適當之刑。
三、依刑事訴訟法第251條第1項提起公訴。
　  此　  致
臺灣桃園地方法院
中　　華　　民　　國　 111　　年　　4 　　月　　29　　日
　　　　　　　　　　　　　　　檢　察　官  楊挺宏
本件證明與原本無異
中　　華　　民　　國　 111　　年　　5 　　月　　11　　日
                              書  記  官  范書銘
所犯法條：
中華民國刑法第185條之4第1項
駕駛動力交通工具發生交通事故，致人傷害而逃逸者，處 6 月
以上 5 年以下有期徒刑；致人於死或重傷而逃逸者，處 1 年以
上 7 年以下有期徒刑。
犯前項之罪，駕駛人於發生交通事故致人死傷係無過失者，減輕
或免除其刑。